臺灣板橋地方法院民事裁定　九十二年度整字第一號
　　聲　請　人　久津實業股份有限公司
　　法定代理人　乙○○
　　代　理　人　葉大慧律師
　　　　　　　　賴中強律師
　　　　　　　　葉大殷律師
右聲請人聲請久津實業股份有限公司重整事件，本院裁定如左：
    主　　文
久津實業股份有限公司准予重整。
選派乙○○、丁○○、丙○○三人為重整人。
選任辛○○、甲○○、李岳霖三人為重整監督人。
債權及股東權申報期間及場所：民國九十三年二月二日起至同年三月一日止，在台北
巿南京東路三段九號四樓建智聯合會計師事務所。記名股東之權利依股東名簿之記載
，無須申報。
所申報債權及股東權之審查期日及場所：民國九十三年三月八日下午二時在建智聯合
會計師事務所。
第一次關係人會議期日及場所：民國九十三年三月十五日下午二時在台北縣中和市○○街三十五號十樓（即久津實業股份有限公司營業處所）。
聲請程序費用由聲請人負擔。
    理　　由
壹、聲請意旨略以：
一、公開發行股票或公司債之公司因財務困難，暫停營業或有停業之虞，而有重建更
    生之可能者，得由公司向法院聲請重整。公司為前項聲請，應經董事會以董事三
    分二以上之出席及出席董事過半數同意之決議行之。公司法第二百八十二條定有
    明文。查久津實業股份有限公司（下稱久津公司）成立於民國六十一年十二月十
    四日，目前實收資本額為新台幣（以下同）三十億三千六百八十萬元，營業所設
    於台北縣中和市○○街三五號十樓，現任董事長為乙○○，為公開發行股票之股
    票上市公司，公司董事會並於九十二年三月二十六日決議向法院聲請公司重整。
二、聲請之原因及事實（公司法第二百八十三條第一項第四款）：查久津公司股票於
    九十二年三月六日爆發巨額違約交割案件，經檢調單位查明，公司原董事長己○○坦承挪用二億元公款炒作公司股票，亦經會計師查明屬實，有馬國柱會計師之
    專案查核報告書可稽，按最高法院五十六年台抗字第三二○號裁定揭明：「公司
    重整原因所謂『公司因財務困難，暫停營業或停業之虞者』，係指因公司之流動
    資金欠缺已達極點，對於清償期已屆至之公司債務，不能支付，致已暫時停止營
    業，或者繼續支付已到期之公司債務，則有甚難維持事業之虞而言。公司財務困
    難，係公司流動資金之客觀狀態，公司有無資本淨值，則非所問」，依據會計師
    所查核久津公司自九十年九月三十日起至九十一年九月三十日止之資產負債表久
    津公司總資產為七十七億二千六百九十一萬元，總負債為三十七億九千九百一十
    九萬六千元，尚無資產不足以抵償負債之情形，其現金為三億九千七百一十五萬
    五千元，現又遭挪用二億元，至九十二年三月二十五日銀行存款餘額僅五千六百
    二十五萬元，公司所餘現金已嚴重不足，有停業之虞，而至九十二年三月三十一
    日公司到期之借款則達二億九千八百萬元，公司現有流動現金顯不足以支付負債
    ，公司流動資金欠缺已達極點，確有聲請鈞院裁定准予重整之必要。
三、公司所營事業及業務狀況（公司法二百八十三條第一項第五款）：久津司成立於
    六十一年十二月，以產銷各種果菜汁、水果汁、運動飲料及代理進口食品罐頭，
    暨委託營造廠商興建住宅及商業大樓供出租、出售為主要業務，另於民國八十九
    年十月久津公司為求多角化經營而成立電子事業部，增加電子零件之製造加工、
    修配、裝修及買賣業務。九十一年度總營業額為一百零三億五千八百四十六萬九
    千元，九十二年一月一日至二月二十八日止總營業額為一十七億三千一百八十萬
    七千元（見馬國柱會計師專案評估報告書第二頁），足證營運業績頗佳。
四、公司最近一年度所編造之表冊及資產負債表（公司法二百八十三條第一項第六款
    ）：檢送久津公司九十一年編造之表冊，內含會計師核閱報告、資產負債表、現
    金流量表，另上半年之資產負債表詳見馬國柱會計師專案評估報告書，第一頁久
    津公司截至九十二年二月二十八日止之資產負債表。
五、對於公司重整之具體意見（公司法二百八十三條第一項第七款）：久津公司因前
    任董事長挪用公司資金二億元炒作公司股票，並造成大量違約交割，久津公司之
    股價亦因而無量下跌，公司流動資金不足，財務困難，惟久津公司名下仍有大量
    不動產，並有三十億之應收帳款，久津公司可擬訂計劃出售不動產，減少公司利
    息負擔，並逐漸收回應收帳款，則以久津公司年度營業額達百餘億之體質，必能
    重建更生，久津公司財務危機發生後，立即與債權銀行協商，而大多數銀行均願
    緩期清償到期之借款，但仍有新竹國際商業銀行及亞洲信託股份有限公司執意提
    示支票，行使債權發動強制執行，是有賴公司法第三百零二條重整計劃多數決機
    制以凝聚債權人之共識，避免公司資產短期間遽遭拍賣而造成公司及全體債權人
    之跌價損失。
六、對於久津公司法定代理權之說明：
（一）久津公司現任之董事為庚○○、魏廷安、黃火塗、乙○○、黃柏文；監察人為
      謝靖雄、劉燈發；經理人為：總管理處副總經理為蔡信昌、食品事業部總經理
      為庚○○、電子事業部總經理為乙○○；法定代表人為乙○○。
（二） 久津公司經營權之爭，已趨結束：九津公司前經營階層己○○、戊○○固策
       動聲請台灣台北地方法院九十二年度裁全字第三六八一號裁定禁止久津公司
       董事行使職權，並經台灣台北地方法院九十二年度裁全字第三六八一號裁定
       選任庚○○、戊○○為臨時管理人，一度造成外界孰為公司代表人之困惑，
       惟該二裁定分別經台灣高等法院九十二年抗字第二○八五號裁定及九十二年
       度抗字第二一八八號裁定廢棄原裁定，並經最高法院駁回再抗告確定，故久
       津公司已無公司經營權誰屬之法律疑義。
（三）再者，久津公司前經營階層己○○、戊○○另行策動聲請之台灣台北地方法院
      九十二年度裁全字第四三一二號禁止乙○○、黃柏文行使董事職權之裁定，經
      乙○○等二人提起抗告後，台灣高等法院九十二年度抗字第二七九ｏ號裁定業
      已廢棄原裁定，並駁回原假處分之聲請。
七、對於財政部證期會九十二年七月二十三日函之回應意見：
（一）關於函稱：「該公司所提重整方案，未見其提出改善營運及清償債務之完整具
      體計畫，反請求債權金融機構於未來一年繼續提供借款額度之要求」云云，一
      節：經查，久津公司新經營團隊業已提出「久津公司預計重整方案說明書」，
      該說明書並已送交檢查人，供檢查人檢查，並無證期會所指摘之情事。
（二）關於函稱：「該公司飲料事業部及電子事業部之營運計畫．．．．其評估依據
      、合理性及可行性，宜由獨立業務專家表示意見」云云乙節：經查，鈞院已選
      派沈維揚會計師為檢查人，就公司有無重建更生之可能及重整方案之可行性提
      供專業之檢查意見，聲請人並已積極配合檢查人之檢查。
（三）關於函稱：「該公司電子事業部前發生應收帳款及預付貨款異於營業常規．．
      ．．該公司所提之預計營收數額是否允當，不無疑慮。」云云乙節：經查，前
      述情事均發生於前任董事長己○○與財務長戊○○任內，渠等均已離職，檢調
      單位與公司委任律師並已針對渠等責任進行追究，公司新經營團隊均為專業經
      理人，接手後之帳冊及財務預估絕無虛列營收之情事。
八、對於華南商業銀行股份有限公司（以下簡稱「華南銀行」）九十二年六月十六日
    函之回應意見：
（一）經查，該函所陳意見為九十二年五月三十日會議各銀行依據不完整資訊所為之
      陳述，當時銀行團剛開始對公司進行財務監控，對公司財務、業務充滿不信任
      與高度不確定感，且適逢法院選任前財務長戊○○為臨時管理人之紛爭，銀行
      團對於重整成功之可行性意見較為消極。
（二）隨著財務監控的實施，銀行團對久津公司財務、業務狀況已有更正面而完整的
      瞭解，而台灣高等法院廢棄選任戊○○為臨時管理人之裁定及最高法院隨後駁
      回戊○○之再抗告，更使銀行團就公司業務的穩定推展加深信心，而有「定心
      丸」的效果，九十二年九月三日銀行團會議已決議：「簡化監控簽核流程，由
      庚○○先生及蔡信昌先生簽核後經監控會計師覆核後始支出」，並決議：「儘
      速提出營運及電子事業部未來發展具體可行方案，並評估未來支付利息及本金
      償還計劃之協議」，質言之，銀行團對於久津公司之財務業務運作已逐漸恢復
      信心，方決定簡化監控簽核流程，對於久津公司重建更生具有信心，方要求提
      出營運及電子事業部未來發展具體可行方案。甚且在十月七日之銀行團會議中
      ，更決議由各銀行進行內部簽核程序，重新就是否支持久津公司重整表示意見
      。
九、對於選任重整人及重整監督人之意見：
    請選任下列之人為重整人及重整監督人：
（一）重整人：乙○○、庚○○、蔡信昌。乙○○為久津公司董事長兼電子事業部總
      經理；庚○○為久津公司董事兼食品事業部總經理；蔡信昌為久津公司總管理
      處副總經理。
（二）重整監督人：葉大殷律師、甲○○會計師、丙○○經理。葉大殷律師為寰瀛法
      律事務所主持律師；甲○○會計師為正豐化學股份有限公司總經理；丙○○為
      久津公司最大債權銀行華南銀行中和分行經理。
貳、經本院依公司法第二百八十四條第一項、第二項之規定，徵詢中央主管機關經濟
    部、中央金融主管機關財政部及證券管理機關證券暨期貨管理委員會之意見，及
    徵詢久津公司所在地之稅捐機關之意見，其等之意見如次：
一、經濟部九十二年六月二十六日經商字第０九二０二四一七六九０號函覆略以：
（一） 經本部派員赴該公司實地查訪結果如下：
   １、食品事業處：
    （１）二十六條生產線，主要生產利樂包、寶特瓶、利樂皇及ｐｐ瓶飲料，代工
          產品約一半，員工約二百人，目前生產狀況良好，部分生產線需二班生產
          。
    （２）利樂包生產線：二十條生產線（含國內僅有之二條例樂鑽充填線），為該
          公司食品事業生產之主力，名列國內第二大利樂包飲料生產工廠，日產能
          十一萬八千箱，開工產銷正常。
    （３）玻璃瓶、寶特瓶生產線：一條生產線，日產能三千九百箱，開工產銷正常
          。
    （４）鐵罐生產線：三條生產線，日產能一萬一千箱，開工產銷正常。
    （５）利樂皇生產線：二條生產線，日產能一萬六千箱，其中Ｔｅｔｒａ  Ｒａ
          ｘ１８係於本（九十二）年新投資增設，於四月份起開始量產，開工產銷
          正常。
    （６）ＰＰ瓶生產線：一條生產線，日產能四千八百箱，開工產銷正常。
   ２、電子事業處：
    （１）主要產品包括無線區○○路產品（ＷＬＡＮ）、數位用戶迴路（ｘＤＳＬ
          ）、數位家電（ＩＡ）及電腦週邊設備（Ｐｅｒｉｐｈｅｒａｌ）等，經
          營型態為ＯＤＭ╱ＯＥＭ，員工約一百三十人（含研發人力十五人），製
          程外包，僅後段組裝測試於公司現址「台北縣中和市○○街三十五號十樓
          」進行，據該公司提供資料顯示，截至九十二年四月三十日止，電子事業
          處機器設備總值約新台幣八千零八十七萬元。
    （２）目前電子事業處接單情況雖不若以往，但短期在數位視訊盒（Ｓｅｔ Ｔｏ
          ｐ  Ｂｏｘ）、網路電話（Ｖｏｉｐ）、小型記憶卡（Ｆｌａｓｈ   Ｄｉ
          ｓｋ、ＣＦ   Ｃａｒｄ）三項產品支撐下，據該公司表示，二○○三年第
          二季至二○○四年第一季營收預估可達新台幣十四億元。
    （３）展望未來，仍將以開發生產寬頻無線，互動影音、週邊產品及整合數據影
          音之多媒體設備為主，期能儘速改善電子事業處之經營現況。
（二）至於該公司有無重整可能及價值一節，因涉及資金、財務及資產等因素，本部
      無法進一步評估。
二、財政部九十二年六月二十七日台財融（二）字第○九二○○三一二四○號函覆略
    以：本案經華南商業銀行（下稱華南銀行）九十二五月三十日邀集相關債權銀行
    開會研商，共計二十四家行庫出席，其債權金額已達債權總額九一‧八三％，所
    有出席之債權銀行均不同意該公司進行重整。其會議意見略以：該公司就電子事
    業產品之進、銷業務交易過程不夠透明，無法釐清鉅額預付及應收帳款之真實性
    ，帳款能否收回實屬未定，積欠銀行債務陸續到期，其是否具有繼續經營之價值
    與能力，實足堪慮。又該公司內部爭奪經營權，致董事會成員多遭法院禁止行使
    董事職權，公司經營能力及還款能力至受質疑，其對債權銀行所提疑點亦無法配
    合說明，將使其營運穩定尤顯困難，日後進行重整更生之可能性微乎其微。
三、財政部證券暨期貨管理委員會九十二年五月三十日台財證一字第○九二○一二二
    ○五八號函覆略以：
（一）公司概況：
  １、久津公司成立於六十一年十二月，於七十九年十月辦理股票公開發行，八十年
      十一月股票掛牌上市，主要業務內容為產銷各種果菜汁、水果汁，運動飲料及
      代理進口食品罐頭，暨委託營造廠商興建住宅及商業大樓等供出租、出售；八
      十九年十月成立電子事業部，從事電子零件之製造加工、修配、裝修及買賣業
      務；另並於九十一年二月間吸收合併歐威科技股份有限公司，新增電器製造、
      批發零售、電信器材零售等業務。
  ２、久津公司財務報告，八十六年至八十八年係由勤業會計師事務所杜天佑、楊明
      哲會計師查核簽證，八十九年起改由安侯建業會計師事務所李佩璽及馬國柱會
      計師查核簽證，九十一年上半年度簽證會計師係出具長期投資未經查核之修正
      式無保留意見之查核報告；另九十一年第三季財物報告並經簽證會計師核閱。
      惟該公司因九十二年三月間爆發股票違約交割及資產遭挪用等情事，九十一年
      度財物報告及九十二年第一季財務報表，截至九十二年五月二十三日仍未依規
      定辦理公告申報。
  ３、久津公司於九十二年四月十一日經臺灣票據交換所通報為拒絕往來戶，並經臺
      灣證券交易所股份有限公司公告其有價證券自九十二年六月十八日終止上市。
（二）財務狀況及營業情形：
  １、財務狀況 （單位：新台幣千元）
┌──────┬──────┬──────┬──────┬────────┐
│項目    年度│八十八年度  │八十九年度  │九十年度    │九十一年九月底  │
├──────┼──────┼──────┼──────┼────────┤
│資產        │二、九六七、│三、○○二、│四、三五四、│七、七二六、九一│
│            │七五五      │○八四      │三四○      │○              │
├──────┼──────┼──────┼──────┼────────┤
│負債        │一、二五一、│一、一一三、│二、○九二、│三、七九九、一九│
│            │一六七      │八六一      │一一四      │六              │
├──────┼──────┼──────┼──────┼────────┤
│股本        │一、四六一、│一、四六一、│一、七六○、│三、○三六、八○│
│            │一三○      │一三○      │○○○      │○              │
├──────┼──────┼──────┼──────┼────────┤
│淨值        │一、七一六、│一、八八八、│二、二六二、│三、九二七、七一│
│            │五八八      │二二三      │一九六      │四              │
└──────┴──────┴──────┴──────┴────────┘
該公司八十八年至九十年之資產及淨值大致呈現成長趨勢，惟因九十一年度財務報表未
經會計師查核，尚無具體資料可就其最近之財務狀況進行分析。
  ２、營業收入及獲利能力（單位：新台幣千元）
┌──────┬──────┬──────┬──────┬────────┐
│項目    年度│八十八年度  │八十九年度  │九十年度    │九十一年一至九月│
├──────┼──────┼──────┼──────┼────────┤
│營業收入    │一、七五四、│二、○二九、│五、三二七、│六、九七八、七六│
│            │三七四      │○一五      │三五五      │六              │
├──────┼──────┼──────┼──────┼────────┤
│營業毛利    │三四八、七九│三九五、八一│七四○、六一│ 八七一、六一一 │
│            │二          │三          │○          │                │
├──────┼──────┼──────┼──────┼────────┤
│毛利率      │二○％      │一四％      │ 一四％     │一二％          │
│            │            │            │            │                │
├──────┼──────┼──────┼──────┼────────┤
│營業利益    │一○八、○○│七八、三九四│三五二、一○│四○五、四一○  │
│            │九          │            │九          │                │
├──────┼──────┼──────┼──────┼────────┤
│稅前損益    │（二五、三六│二二○、三七│四三八、○八│三六一、五四一  │
│            │五）        │三          │六          │                │
└──────┴──────┴──────┴──────┴────────┘
 註：（）表負數
該公司八十八年度自九十年度之營業收入，亦呈成長趨勢；營業毛利率則略為下降，惟
營業利益尚為正數。稅前損益部分除八十八年產生為虧損外，各年度亦均為正數。惟因
九十一年度財務報表未經會計師查核，尚無具體資料可就其最近之營業收入及獲利能力
狀況進行分析。
  ３、財務結構分析 （單位：除利息保障倍數外，餘為％）
┌─────┬─────┬─────┬─────┬─────┬──────┐
│年      度│流動比率  │速動比率  │負債占資產│利息保障倍│長期資金占固│
│          │          │          │比率      │數        │定資產比率  │
├─────┼─────┼─────┼─────┼─────┼──────┤
│八十八年度│一四九‧八│六二‧一○│四二‧二○│○‧五○  │二五三‧八○│
│          │○        │          │          │          │            │
├─────┼─────┼─────┼─────┼─────┼──────┤
│八十九年度│一五五‧五│一○五‧五│三七‧一○│四‧六九  │二六五‧○三│
│          │五        │一        │          │          │            │
├─────┼─────┼─────┼─────┼─────┼──────┤
│九十年度  │一四四‧○│一二六‧四│四八‧○五│七‧四六  │二六六‧九二│
│          │五        │四        │          │          │            │
└─────┴─────┴─────┴─────┴─────┴──────┘
該公司八十八年至九十年度各項財務比例尚稱穩定，惟因九十一年度財務報表未經會
計師查核，尚無具體資料可就其最近之財務結構狀況進行分析。
（三）重整計畫可行性：
   １、該公司所提重整方案，未見其提出改善營運及清償債務之完整計畫，反請求債
       權金融機構於未來一年繼續提供借款額度之要求；由於涉及各債權人之意願，
       本會尚無法就該項請求之合理性判斷是否可行。
   ２、該公司飲料事業部及電子事業部之營運計畫，係預估至九十三年三月之營業情
       形，因屬預估數額，具有不確定性，繫於各該產品市場之未來展望，其評估依
       據、合理性及可行性，宜由獨立業務專家表示意見。另該公司電子事業部前發
       生應收帳款及預付貨款異於商業常規，其名義上之交易對象與實際款項收付之
       對象不符之情事，其電子事業部之營運疑有虛列營收之情形，因此該公司所提
       之預計營收數額是否允當，不無疑慮。
   ３、綜上，該公司所提重整計畫，似仍缺乏具體改善營運及清償債務之完整計畫，
       該公司請求債權金融機構於未來一年繼續提供借款額度之要求，須視各債權人
       意願，本會尚無法就其合理性判斷是否可行；至於該公司未來營運計畫之可能
       性，亦有賴獨立業務專家表示意見，因此是否有合理之預估基礎以支持重整之
       價值及可能，尚繫於前述各項因素。
（四）其他事項：久津公司前任負責人己○○，於擔任負責人期間，涉有挪用公司資產
      之情事，觸犯刑法第三百三十六條第二項及第三百四十二條第一項規定，本會業
      於九十二年三月三十一日以台財政一字第○九二○一一○六○四號函請臺灣台北
      地方法院檢察署依法偵辦。故該重整案請審慎考量。
三、台北縣政府稅捐稽徵處中和分處九十二年五月二十日北稅中三字第○九二○○一
    六七七八號函覆略以：久津公司在本轄除本期開徵之九十二年度房屋稅四筆，金
    額計新台幣四十七萬四千五百九十四元，尚未繳納外，截至發文日止並無滯欠其
    他地方稅而有移送強制執行情形。
四、行政院農業委員會九十二年五月十六日農糧字第○九二○一二七○四五號函覆略
    以：久津公司有關食品營運項目主要為果菜汁飲料食品，該公司果蔬汁產品於八
    十年即獲本會ＣＡＳ優良農產品標章使用權，每年均定期接受ＣＡＳ執行機構之
    產品抽驗、工廠查訪，其工廠生產設施及管理制度均符合ＣＡＳ制度規範，生產
    之波蜜果菜汁等產品在國內具有品牌優勢，又其生產線早已通過ＣＡＳ認證，也
    為其他廠商代工生產。依據該公司申報飲料產品年銷售總金額多年來均達新台幣
    十億元以上，國內飲料食品市場每年均有超過四百億元的規模，該公司如能維持
    正常營運，對國產品於國內飲料市場之占有，應有所助益。
五、行政院勞工委員會九十二年六月二十三日勞資三字第○九二○○三五八四二號函
    函覆略以：經查勞工行政機關資料，未見有勞資爭議發生。
六、台北縣政府環境保護局九十二年五月九日北環一字第○九二○○二五三一○號函
    覆略以：座落於中和市○○街三十五號十樓之久津公司並無違規紀錄。
七、久津公司之最大債權銀行華南銀行陳稱：
（一）久津公司成立迄今已逾三十年，目前共有員工是四百餘人，若無法藉由本次重
      整而整頓內部資產、健全經營管理、理清外部債務，以現今鉅額復債之債權人
      （含債權銀行）同時進行強制執行查封、拍賣等取償行動，久津公司所有資產
      勢將悉數為債權人執行取得，公司甚而因此破產，必然立即影響四百餘員工及
      其家庭成員之生計，對於社會經濟誠有重大衝擊；因此若能給予久津公司重建
      更生之機會，自社會成本與公共利益之角度考量，應予以重視。
（二）其次，自日後所有債權人本身之權益而言，以現時全體債權人對於久津公司之
      債權數額評估，久津公司一旦未能以重整方式重建重生，以該公司現有資產勢
      必不敷清償全體債權人之債權。
（三）綜上，本行期望久津公司持續穩定經營，以保障四百餘員工之工作機會及全體
      債權人（包括債權銀行）之債權；關於久津公司重整案，若裁定准該公司進行
      重整，在考量員工權益、投資人利益、債權人之債權等情況下，請鈞院將進行
      重整方案之責任交予最能盡力保障投資大眾之新經營者及債權人，期共創債權
      人與債務人雙贏之局面。
（四）對於選任重整人及重整監督人之意見：若鈞院裁定本案重整之聲請，債權銀行
      建議選任庚○○、乙○○、王麗玉、呂豐真、丁○○、李岳霖及主要債權銀行
      指定之人為重整人及重整監督人。
七、台北國際商業銀行股份有限公司（下稱國際商銀）陳稱：公司重整欲成功，有賴
    重整經營團隊之專業與誠信，久津公司建議之重整人選任名單中含有庚○○、乙○○二人，惟此二人皆為久津公司聲請重整前之經營者，久津公司發展至現今狀
    況，該二人亦有責任。如又在久津公司原經營團對中選任重整人，必使他人對久
    津公司重整成功之機會抱有疑慮，甚或有假借重整之名，而行掏空之懷疑，並給
    予有心人製造從公牟利之機會，使債權人損失更行慘重，爰請鈞院勿選任庚○○
    、乙○○二人擔任重整人或重整監督人。
參、本件經選任沈維揚會計師為檢查人，命就公司法第二百八十五條第一項後段各款
    所列事項予以調查，其等提出之調查報告略以：
一、久津公司食品事業部經營之歷史悠久，具有良好品牌知名度，在果菜汁市場有極
    高之佔有率；在食品事業部庚○○總裁之領導下，近年來該公司積極朝向爭取代
    工機會發展，國內各大飲料廠牌，包括維他露、愛之味、道地國際、聯合利華、
    優鮮沛、台灣可爾必思等，皆為久津公司之代工客戶，尤其在久津公司爆發財務
    危機以後，食品事業部之生產與銷售亦未受任何影響依舊正常營運，依據庚○○
    總裁說明，在九十二年三月六日財務危機發生後，公司反而又增加了數家委託代
    工廠商，包括台灣農林、家鄉事業、愛之味麥仔茶、佳乳食品福樂系列、愛之味
    莎莎亞系列、統一純喫茶檸檬紅茶等代工訂單，本檢查人亦已審視上述相關合約
    ，故本檢查人認為維持食品事業部之繼續營運，將對債權銀行之債務償還及損失
    之減少有正面之助益。
二、久津公司電子事業部成立於八十九年，在九十年及九十一年度營業額鉅額擴增，
    其也正是爆發財務危機之主要因素所在，然依久津公司電子事業部總經理乙○○
    表示，電子事業部並非毫無價值，其運作三年以來，亦累積相當之核心技術與高
    良率產能之經驗，只要將電子事業部加以整頓，重新出發，其未來的遠景及獲利
    能力將是可期的。本檢查人認為若久津公司在短期間能掌握關鍵人材、發展核心
    技術，使發明跟專利能迅速的市場化，其對重整之成功將有深遠之助益，但在此
    之前，應嚴控電子事業部之人事及費用支出，以節省開銷，累積償債能力。
三、久津公司造成此次財務危機之主要原因，本檢查人認為可歸責於二項因素。
  （一）係前任負責人己○○對轉投資之決定，採取先斬後奏之方式，違背該公司『
        取得或處分資產作業程序』之規定，跳越該公司內部控制，致使目前該公司
        面臨鉅額無法掌握之長期投資虧損。
  （二）該公司電子事業部有鉅額應收帳款無法回收，其原因均指向前董事長己○○
        所主導之交易，以上兩項因素，造成之原因，皆因管理階層歸避內部管理控
        制所產生之舞弊，本檢查人認為久津公司若步入重整階段後，重整人及重整
        監督人應特別落實標準作業流程、內部控制制度及內部監督制度之執行。
四、企業經營之成功，有賴於經營者之業務能力、管理長才及財務運作，久津公司若
    能順利進入重整，本檢查人建議在重整人及重整監督人之選派，鈞院可考慮現行
    對公司業務及運作能充份掌握之經營人才，另為顧及債權銀行之權益，亦並選派
    債權銀行團之代表，參與重整之執行，並指派瞭解久津公司現行財務狀況之會計
    師（基於會計師職業道德規範，歷年來簽證之會計師事務所及會計師因尚需協助
    釐清過往責任問題，建議不宜介入重整為宜），以財務專家之身份參與重整監督
    ，將對債權人更有保障。
五、本次久津公司之財務危機，主要反應在電子事業部之應收帳款無法回收及長期投
    資無法掌控，本檢查人建議由於此兩部份金額鉅大，對損益影響深遠，若能裁定
    重整，應迅速釐清、保全，以免損失擴大。
六、久津公司其轉投資事業部分，舉例而言，如：久暢公司及上海波蜜食品公司，轉
    投資比率皆達80﹪以上，而其營運狀況尚稱良好，若法院重整確立後，建議重整
    人對此類轉投資事業之經營與管理，應加以瞭解關注使其所創造出之營業利益對
    母公司之現金流入有所助益，而加速債務之清償。
七、如本檢查人報告「第六部份」所述，此次久津公司若未能獲得重整機會，則其債
    權銀行將運用各種方式加速債權之催討，將使久津公司可能面臨立即停產、解散
    之危機，若到此種情況，公司資產之清算價值，將嚴重不足清償債務，會使公司
    走向破產之路，如此不論是股東、債權銀行或是從業員工都會是最壞的結果，故
    本檢查人認為，依據本次檢查分析的結果，若能准許該公司進行重整更生，將是
    對各方面較好之結果，因此本檢查人認為久津公司應具重整更生之價值。
肆、本院綜合前述各種意見及調查結果，認：
一、按公司重整制度之目的，係就公開發行股票或公司債之公司，因財務困難，暫停
    營業或有停業之虞者，預料其有重建之可能者，在法院監督下調整其債權人、股
    東及其他利害關係人之利害，而圖公司企業維持與再生，以清理公司債務並保護
    社會大眾之利益。故若衡量公司營業狀況，有經營價值，即應認有重整之實益。
二、經查，依財政部證券暨期貨管理委員會九十二年五月三十日台財證一字第○九二
    ○一二二○五八號函覆顯示，久津公司之財務狀況自八十八年度自九十一年度九
    月底，資產及淨值大致呈現成長趨勢。而營業收入及獲利能力方面，該公司八十
    八年度自九十年度之營業收入，亦呈成長趨勢；營業毛利率雖略為下降，惟營業
    利益尚為正數，稅前損益部分除八十八年產生為虧損外，各年度亦均為正數。在
    財務結構方面，該公司八十八年至九十年度各項財務比例尚稱穩定，足見久津公
    司之財物狀況、獲利能力、財務結構等，尚屬正常，目前公司之收益尚敷支出。
三、又久津公司最大之債權銀行華南銀行，亦具狀支持久津公司重整。
四、再者，久津公司成立之初，其主要之事業即為食品相關業務，自行政院農業委員
    會九十二年五月十六日農糧字第○九二○一二七○四五號函覆可知：久津公司有
    關食品營運項目主要為果菜汁飲料食品，該公司果蔬汁產品於八十年即獲該會Ｃ
    ＡＳ優良農產品標章使用權，每年均定期接受ＣＡＳ執行機構之產品抽驗、工廠
    查訪，其工廠生產設施及管理制度均符合ＣＡＳ制度規範，生產之波蜜果菜汁等
    產品在國內具有品牌優勢，又其生產線早已通過ＣＡＳ認證，也為其他廠商代工
    生產。依據該公司申報飲料產品年銷售總金額多年來均達新台幣十億元以上，國
    內飲料食品市場每年均有超過四百億元的規模，該公司如能維持正常營運，對國
    產品於國內飲料市場之占有，應有所助益。而自經濟部九十二年六月二十六日經
    商字第０九二０二四一七六九０號函覆可知：目前久津公司食品事業處之數十條
    生產線生產狀況良好，產能量大，開工產銷皆正常。足見久津公司之食品事業處
    經營狀況良好，且甚有經營之價值。
五、況久津公司致力於新業務之開發及技術之研發，依財政部證券暨期貨管理委員會
    前開函覆可知，久津公司八十九年十月成立電子事業部，從事電子零件之製造加
    工、修配、裝修及買賣業務；並另於九十一年二月間吸收合併歐威科技股份有限
    公司，新增電器製造、批發零售、電信器材零售等業務。又自經濟部前開函覆可
    知：久津公司電子事業處員工約一百三十人，其中研發人力十五人，研發人員占
    該公司員工一定之比例，顯見該公司重視新領域之開創及研發。
六、造成久津公司過去財務困難之原因，其主要為前任負責人己○○對轉投資之決定
    錯誤、所主導之交易應收帳款無法回收及挪用公司鉅額資金炒作股票所致，惟目
    前公之司負責人及管理階層已大幅更換，目前之管理階層皆具有專業背景及實務
    經驗，對公司未來正常之經營應有所助益。
七、台北縣政府稅捐稽徵處中和分處九十二年五月二十日北稅中三字第○九二○○一
    六七七八號函覆可知：可知該公司迄今申報營業稅正常，除九十二年度房屋稅四
    筆，金額四十七萬四千五百九十四元，尚未繳納外，並無滯欠地方稅及違章罰鍰
    資料之情事。
八、自行政院勞工委員會九十二年六月二十三日勞資三字第○九二○○三五八四二號
    函函覆可知：未見久津公司有勞資爭議發生。自台北縣政府環境保護局九十二年
    五月九日北環一字第○九二○○二五三一○號函覆可知：久津公司並無違規紀錄
    。
九、對公司之有擔保債權人而言，如立即就擔保物受償，可快速取回借款；但擔保物
    若為不動產，目前一般市況不佳，若為該公司股票，目前其市低落，若為機器等
    生產設備，不易覓得承受對象，故立即處分擔保物結果，有擔保債權人之債權非
    必可受足額清償，該公司如進行重整而繼續經營，上開債權人之至擔保物受償將
    受延宕，延宕結果，該等債權人不能立即獲現以另作使用但其等之債權金額及受
    擔保權益不，且擔保物之價值有增加可能。
十、對無擔保債權人言，如該公司立即清算，其等之債權幾無可受償，如進行重整，
    尚有於日後受償之一絲可能。
十一、對於久津公司之名員工，如該公司解散，伊等立即失業，如該公司進行重整，
      伊等仍可繼續工作。
十二、對該公司之往來廠商言，如該公司解散，伊等連同失去往來業務；如該公司進
      行重整，伊等尚有繼續業務往來之可能。
十三、對於股東而言，如公司立即清算，伊等幾無受分配之餘地；如該公司進行重整
      ，伊等權益尚有轉佳可能。
十四、而由社會及經濟言之，久津公司如任其破產，將造成嚴重失業問題，影響多個
      家庭之生計，其經營數年所獲致之各種有形、無形資產，盡歸流散，亦係社會
      之損失。
十五、綜合前述考量，足見聲請人聲稱久津公司尚有繼續經營價值並有重建更生之可
      能性，尚非無據，為兼顧債權人及股東等之權益，並安定公司員工之生活，進
      而促進食品工業之發展，繁榮社會與經濟，尚宜賦予久津公司重生之機會，聲
      請人聲請久津公司重整，核與公司法規定並無不合，應予准許。
伍、茲並依公司法第二百九十條第一項之規定，選派乙○○（現任久津公司董事長）
    、丁○○（現任建智聯合會計師事務所會計師）、丙○○（現任華南銀行中和分
    行經理）三人為重整人。與依同法第二百八十九條第一項之規定，選任甲○○（
    穎達聯合會計師事務所所長）、辛○○（現任台北國際商業銀行法務處處長）、
    李岳霖（執業律師）三人為重整監督人；並核定關於債權及股東權之申報、審查
    及第一次關係人會議之期日及場所等。
陸、依非訟事件法第八條第二項，民事訴訟法第九十五條、第七十八條，裁定如主文
    。
中　　　華　　　民　　　國　　九十三　　年　　　一　　　月　　二十九　　日
                                  臺灣板橋地方法院民事第二庭
~B法　官　徐福晉
右為正本係照原本作成。
如對本裁定送達後十日內向本院提出抗告狀。
中　　　華　　　民　　　國　　九十三　　年　　　一　　　月　　二十九　　日
~B書記官　張玉如
